臺灣雲林地方法院刑事判決　　　　　　　 93年度訴字第370號
公　訴　人　臺灣雲林地方法院檢察署檢察官
被　　　告　戊○○　男　41歲.
　　　　　　丙○○　男　22歲.
上二人共同
選任辯護人　林金陽律師
被　　　告　乙○○　男　26歲.
　　　　　　癸○○　男　34歲.
上二人共同
指定辯護人　陳中堅律師
被　　　告　丁○○　男　27歲.
選任辯護人　黃裕中律師
上列被告等因強盜等案件，經檢察官提起公訴（93年度偵字第
1595號），本院判決如下：
    主  文
戊○○、丙○○共同以非法方法，剝奪人之行動自由，各處有期
徒刑陸月，如易科罰金，以佰元折算壹日。
乙○○、癸○○及丁○○無罪。
    事  實
一、戊○○在雲林縣斗六市○○里○○路經營「跑馬地遊藝場」
    。辛○○於民國93年3 月初至3 月底，在「跑馬地遊藝場」
    ，以「比倍」方式，贏得新台幣（下同）7 、8 萬元。戊○○與丙○○於93年4 月5 日凌晨3 時許，見辛○○、庚○○
    及己○○等人，在雲林縣斗六市○○路「阿波羅遊藝場」內
    玩電動玩具，辛○○等人得知遭戊○○、丙○○發現，即分
    批離開。詎料，戊○○與丙○○基於妨害自由之犯意聯絡，
    由戊○○駕駛車牌號碼5578-GM 藍色自小客車，內載丙○○
    ，將辛○○攔下，向辛○○表示其以不正當方式贏得賭金，
    必須賠償，並共同毆打辛○○，使辛○○受有頭皮、胸壁及
    左上臂多處挫傷等傷害（傷害部分業據撤回告訴），復強行
    將辛○○押至上開自小客車後座，由丙○○坐在後座，看守
    辛○○，載至雲林縣斗六市○○○路37號戊○○辦公室內。
    戊○○在該辦公室內，出手掌摑辛○○1 下，並自辛○○皮
    包內取走15,000元，及影印
    復命辛○○持戊○○之行動電話（號碼為0000000000號）告
    知己○○（電話號碼為0000000000）及庚○○（電話號碼為
    00000000 00）， 須立即籌出60,000元，始得離去辦公室。
    庚○○、己○○接獲電話後，佯裝籌錢，實則前往雲林縣警
    察局刑警隊報案，並與戊○○、丙○○約定在雲林縣斗六市
    ○○路地下道旁。嗣於同日5 時許，丙○○駕駛丁○○所有
    之白色自小客車，內載在車內休息之丁○○，前往該處取款
    ，遭警查獲，並經丙○○帶同警方前往上海西路辦公室，因
    而查獲唐榮及在現場之乙○○及癸○○。
二、案經被害人辛○○訴由雲林縣警察局移送臺灣雲林地方法院
    檢察署檢察官偵查起訴。
    理  由
壹、有罪部分：
一、上揭事實，業據被告戊○○、丙○○坦承不諱（見本院卷(二)
    58頁背面），核與證人辛○○於本院證述（見本院卷(一) 140
    至158 頁）、及證人庚○○、己○○證述情節（見警卷21至
    24 頁 、偵卷49至51頁、本院卷(一)179 至187 頁）情節相符
    ，並有贓物認領保管收據1 紙、照片6 張、辛○○
    駕照影本各1 張及診斷證明書1 紙在卷可稽（見警卷30、37
    、38、40、41、54、55頁），足徵被告戊○○、丙○○之自
    白與事實相符，堪以採信。
二、核被告戊○○、丙○○所為，係犯刑法第302 條第1 項剝奪
    他人行動自由罪。被告戊○○、丙○○間，對妨害自由犯行
    ，彼此間有犯意聯絡及行為分擔，依刑法第28條規定，為共
    同正犯。渠等於妨害自由行為過程中，取走辛○○皮包內之
    1,5000元及影印
    為剝奪行動自由高度行為所吸收，不另論罪（最高法院29年
    度上字第2359號判例）。爰審酌被告戊○○、丙○○自認遭
    證人辛○○以不正當方式，贏得賭金，竟以妨害自由手段，
    強迫證人辛○○應予賠償，及被告戊○○、丙○○均未曾受
    過有期徒刑以上刑之宣告，犯後與告訴人辛○○達成調解，
    有彰化縣線西鄉調解委員會調解筆錄在卷可查（見本院卷(一)
    16 3頁），但考量被告戊○○、丙○○本案犯罪情節，具有
    高度暴力性，仍不宜給予緩刑，暨犯後坦承犯行等一切情狀
    ，各量處如主文所示之刑。
三、公訴意旨雖以被告戊○○、丙○○於上開時地，在「阿波羅
    遊藝場」旁，毆打辛○○，致使證人辛○○受有頭皮、胸壁
    及左上臂多處挫傷等傷害，並強行將證人辛○○押至雲林縣
    斗六市○○○路37號。被告戊○○明知證人辛○○未積欠債
    務，竟與被告丙○○基於強盜之犯意聯絡，自證人辛○○皮
    包內取走15,000元及影印
    告戊○○、丙○○另涉犯刑法第277 條第1 項及第328 條第
    1 項之強盜罪嫌云云。經查：
  (一)〔傷害罪部分〕
    按告訴乃論之罪，告訴人於第一審辯論終結前得撤回其告訴
    ；又告訴乃論之罪，其告訴經撤回者，應諭知不受理之判決
    ，刑事訴訟法第238 條第1 項、第303 條第3 款分別定有明
    文。查，告訴人辛○○告訴被告戊○○、丙○○傷害罪部分
    ，公訴意旨認係犯刑法第277 條第1 項之傷害罪，依同法第
    287 條前段規定，須告訴乃論。茲據告訴人辛○○已與被告
    戊○○、丙○○達成調解，有彰化縣線西鄉調解委員會調解
    筆錄1 紙在卷可稽（見本院卷(一)163 頁），依照上開說明，
    原應諭知不受理之判決，惟公訴人認被告戊○○、丙○○此
    部分傷害犯行，與前開論罪科刑部分有牽連犯之裁判上一罪
    關係，爰不另為不受理之諭知。
  (二)〔強盜罪部分〕
  1.按刑法上之強盜罪，以有為自己或第三人不法所有之意圖為
    構成要件之一，若奪取財物係基於他種目的，而非出於不法
    所有之意思者，縱其行為違法，要不成立強盜罪。最高法院
    21年度上字第18號判例可資參照。
  2.被告戊○○於本院羈押訊問時供稱：機台最多到10,000分就
    不能動，而他4 次就能用到7 、80,000分，可見他是用不正
    當的方法等語（見本院聲羈卷6 頁），經核與被告丙○○於
    本院羈押訊問時供稱：（問：你和戊○○出來遇到辛○○後
    發生什麼事情？）有和他扭打，他看到我沒有跑，他問我要
    幹嘛，我問他你是否有在電動玩具機台動手腳，他剛開始不
    講話，我就拉他衣服等語（見本院聲羈卷11頁）。是以，被
    告戊○○、丙○○在阿波羅遊藝場遇見證人辛○○前，即已
    懷疑證人辛○○在跑馬地遊藝場贏得之賭金，係以不正當方
    式取得。再參以證人辛○○於本院證稱：其以比倍方式玩電
    玩店機台，其知哪支牌要比大、還是小，因此破解機率高，
    若不知道公式的人，比倍必須要靠運氣。戊○○他們懷疑我
    動過手腳，因為平常人不可能每次都贏，他懷疑，但是他沒
    有證據。未向被告承認過是詐賭，贏取之賭金是以正常方式
    取得等語（見本院卷(一)142 、143 、153 頁）。由此可見，
    證人辛○○在跑馬地遊藝場內，自認以合法「公式破解」手
    段，贏得約7 、80,000元賭金；若一般不知該公式者，贏得
    賭金機率低。依此，被告戊○○、丙○○主觀上認為證人辛○○係以不正當方式，贏得賭金，始向證人辛○○索賠，雖
    渠等手段違法，惟尚難謂有不法所有意圖，自難以強盜罪論
    處。
  3.此外，復查無其他積極證據，足證被告戊○○、丙○○，確
    有公訴人所指該部分強盜犯行。惟公訴人認該部分與前揭有
    罪部分，為牽連犯裁判上一罪，爰不另為無罪諭知。
貳、無罪部分：
一、公訴意旨另以：被告戊○○、丙○○與被告乙○○、癸○○
    及丁○○於93年4 月5 日凌晨3 時許，在雲林縣斗六市○○
    路上阿波羅遊藝場旁，基於妨害自由之犯意聯絡，強行押走
    證人辛○○，使證人辛○○坐上由被告戊○○駕駛並搭載丙○○之車牌號碼5578-GM 藍色自小客車，被告乙○○、癸○○及丁○○則再搭乘一輛白色自色自小客車跟在上開車輛後
    ，將證人辛○○載至雲林縣斗六市○○○路37號，被告戊○○明知證人辛○○未積欠債務，竟與上開4 人基於意圖為自
    己不法所有之犯意聯絡，由被告戊○○以脅迫方式，自證人
    辛○○皮包取走15,000元，及影印
    ，並命證人辛○○持被告戊○○行動電話告知證人己○○及
    庚○○，須六萬元才能回家，並約定在雲林縣斗六市○○路
    地○道旁取款。嗣於同日5 時許，為警在雲林縣斗六市○○
    路地○道旁，逮獲駕駛車牌號碼3K-2085 號白色自小客車欲
    等待取款之被告丙○○、丁○○，經被告丙○○、丁○○帶
    往雲林縣斗六市○○○路37號，逮獲被告戊○○、乙○○及
    癸○○，並起出15,000元及
    因認被告乙○○、癸○○及丁○○均涉犯刑法第302 條第1
    項妨害自由罪嫌及同法第328 條第1 項之強盜罪嫌云云。
二、按犯罪事實應依證據認定之，無證據不得推定其犯罪事實。
    又不能證明被告犯罪者，應諭知無罪之判決，刑事訴訟法第
    154 條、第301 條第1 項分別定有明文。又刑事訴訟法第16
    1 條已於91年2 月8 日修正公布，修正後同條第1 項規定：
    檢察官就被告犯罪事實，應負舉證責任，並指出證明之方法
    。因此，檢察官對於起訴之犯罪事實，應負提出證據及說服
    之實質舉證責任。倘其所提出之證據，不足為被告有罪之積
    極證明，或其闡明之證明方法，無從說服法官以形成被告有
    罪之心證，基於無罪推定之原則，自應為被告無罪判決之諭
    知（最高法院92年度台上字第128 號判例參照）。
三、本件公訴人認被告乙○○、癸○○及丁○○均涉犯刑法第30
    2 條第1 項妨害自由罪嫌及同法第328 條第1 項之強盜罪嫌
    ，其中公訴人就被告乙○○、癸○○涉犯前揭罪嫌，所指出
    之證明方法為被告戊○○、丙○○於本院審理羈押時供述、
    被告癸○○93年6 月10檢察官訊問筆錄、被告癸○○以證人
    身分之93年6 月10檢察官訊問筆錄、證人辛○○、庚○○及
    己○○之檢察官訊問筆錄，及贓物認領保管收據1 紙、照片
    6 張、辛○○
    。另公訴人就被告丁○○涉犯前揭罪嫌，所指出之證明方法
    ，除上開證據外，尚包括告訴人辛○○二次警詢筆錄、證人
    庚○○、己○○及被告丁○○之警詢筆錄等。訊據被告乙○○、癸○○及丁○○自承於上揭時地，遭警查獲等情，然堅
    決否認有上開犯行。被告乙○○辯稱：要求辛○○指證，其
    在釣蝦場上夜班，辛○○說我3 點多去，實際上我是4 點多
    去的等語。被告癸○○辯稱：伊與乙○○都在釣蝦場上班，
    我4 點多才去，實際情形我不太清楚等語。被告丁○○辯稱
    ：我去那裡是找丙○○泡茶，之後我就去車上睡覺，我不知
    道整個經過等語。經查：
  (一)雲林縣警察局刑警隊於93年4 月5 日凌晨5 時許，在雲林縣
    斗六市○○路地○道旁，查獲駕駛車牌號碼3K-2085 號之被
    告丙○○，及在副駕駛座之被告丁○○，經由被告丙○○、
    丁○○帶領，至雲林縣斗六市○○○路37號，在該辦公室內
    查獲被告戊○○、乙○○及癸○○，並在辦公室內起出15,0
    00元及證人辛○○
    告乙○○、癸○○及丁○○自承在卷，經核與證人庚○○、
    己○○證述情節相符（警卷21至24頁、偵卷49至51頁、本院
    卷(一)179 至187 頁），並有贓物認領保管收據1 紙（見警卷
    30 頁）、 照片6 張及證人辛○○
    （見警卷37、38、40、41頁）在卷可稽，堪信屬實。然被告
    乙○○、癸○○及丁○○是否與被告戊○○、丙○○有犯意
    聯絡及行為分擔，則應另有積極證據認定，本院不得以被告
    乙○○、癸○○及丁○○遭警查獲時，分別在上海西路37號
    辦公室內及西平路地下道旁，即為不利於被告乙○○等人之
    認定。
  (二)【證人辛○○於本院之證詞，較警詢時之指訴為可信】
  1.證人辛○○於第一次警詢指稱：93年4 月5 日凌晨3 時許，
    在斗六市圓環阿波羅電子遊藝場外面路邊，遭五個不知名男
    子控制我的行動自由‧‧‧被他們強行將我押上1 部深色轎
    車（車上3 名歹徒）上載走，後方還有1 部白色轎車云云（
    見偵卷8 頁）；於第二次警詢時改稱：在阿波羅電子遊藝場
    外面，3 個人毆打我的就是戊○○、丙○○及還有1 位不在
    他們5 個人中的1 位云云（見警卷19頁）；於檢察官訊問時
    再結證稱：我確定4 月5 日凌晨有3 個把我押走坐1 台車，
    後面還有1 台車坐2 個人。這5 個人就是在警局看到的5 個
    人云云（偵卷51頁）。依此，證人辛○○於第1 次警詢時指
    稱共遭5 人限制行動自由，於第2 次警詢時則指稱有6 人參
    與犯行，嗣於檢察官訊問時，則再回復第1 次警詢之說詞，
    共有5 名行為人參與犯行。而本案參與人數為何，乃重要爭
    點，證人辛○○此部分指訴，前後指訴不一，甚難輕信。
  2.證人辛○○就其於警詢之指訴，是否真實一節，於本院證稱
    ：（問：你剛才所述，為何與在警察局所述不一樣？）因為
    我在阿波羅遊藝場那邊被戊○○、丙○○打，心裡不甘，還
    有到戊○○辦公室那邊已經說要還他60,000元，在聊天當時
    又談到不要再到他那裡搞鬼，還打我，我就很氣，在警察局
    我就跟警察局這樣說‧‧‧（問：你今天到庭陳述的內容，
    有沒有人叫你要如何陳述？）沒有‧‧‧（問：93年4 月5
    日那天作了2 份警詢筆錄、1 份偵訊筆錄，這3 次你在警察
    、檢察官面前所為陳述，是否真實，沒有虛偽？）當時我很
    氣。（問：有無虛偽，還是真實？）有虛偽‧‧‧因為在警
    察局那邊，我就是在阿波羅遊藝場被他們打，到了戊○○辦
    公室那邊，我已經說了要還他們錢，還被他們打，我覺得很
    委屈，我就跟警察這樣說，在前幾天接到傳票，才知道事情
    很嚴重‧‧‧（問：你在警察所述，是否因為誇大、信口？
    ）我想說這樣說就不用還錢，我怎麼會知道事情會這樣嚴重
    等語（見本院卷(一)149 、152 、158 頁）。如此觀之，證人
    辛○○自認未以不正當方式贏得賭金，竟於93年4 月5 日凌
    晨時分，遭被告戊○○、丙○○毆打，內心十分氣憤，始於
    警詢中為有瑕疵之指訴。嗣於本院審理時，得知被告乙○○
    、癸○○及丁○○等人遭起訴重罪，內心不安，始於本院供
    出實情。是以，證人辛○○於警詢之供述，係於氣憤中所為
    ，其誇大及過度指訴犯罪情節，應可認定。
  3.檢察官於本院提出辛○○手寫稿3 紙，證明證人辛○○於本
    院之證述，係照本宣科，顯不可信。然查，該三紙手寫稿，
    係以十行紙書寫，開頭為：「我是辛○○，大約在民國93年
    3 月初起，多次在斗六市跑馬地遊藝場‧‧‧」，最後為：
    「前幾天收到起訴書，我父親問我到底是做了什麼，為什麼
    事情會這麼嚴重？我老實把情形告訴他之後，被父親責罵說
    ：我一直教你做人要正派，不可以亂來，也不許玩電動玩具
    ，而且這件事明明就是你不對在先，一張嘴隨便亂說，現在
    害人家被用這樣嚴重的罪名審判，如果他們被判去關了幾年
    ，你良心會安嗎？人家也是有父母妻兒的人，希望我能夠好
    好的跟法官坦白，不要冤枉他們。父親因此氣得不理我，我
    想了好久，覺得父親說得有道理，也感到良心不安，所以就
    決定寫這封信，把實情說出來。辛○○Ｚ000000000彰化縣和
    美鎮○○里○○路410 號」等語，有手寫稿3 紙在卷可稽（
    見本院卷(二)26至28頁）。綜合觀察該3 紙手寫稿內容與本院
    之證詞大體相同，且手寫稿未表明受文者。但依手寫稿前後
    文義，應係證人辛○○於到庭作證前，以書信方式，紀錄事
    件經過，待於作證完畢後，若有不足之處，再以書信向法官
    說明事件發生經過，而非供自己作證時照本宣科使用。
  4.證人辛○○以聲請人地位，於93年4 月27日，在彰化縣線西
    鄉調解委員會，與對造人戊○○、丙○○達成調解，約定「
    對造人丙○○先生、戊○○先生願給付共計新台幣肆萬陸仟
    元整給予聲請人辛○○先生當醫療費、精神撫慰金，行動電
    話修理費及因本事件之其他損失」一節，有彰化縣線西鄉調
    解委員會調解筆錄在卷可憑（見本院卷(一)163 頁）。準此，
    證人辛○○係與被告戊○○、丙○○和解，非與被告乙○○
    、癸○○及丁○○和解。而綜觀證人辛○○於本院之證述，
    係對被告乙○○、癸○○及丁○○為有利供述，而非被告戊○○、丙○○。若證人辛○○係與被告戊○○、丙○○調解
    後，更異證詞，理應針對被告戊○○、丙○○為有利陳述，
    始符事理。是以，調解委員會調解書尚不足以作為排除證人
    辛○○於本院證詞可信度之依據。
  (三)【依現存事證，難認被告乙○○、癸○○及丁○○等人，與
    被告戊○○、丙○○之妨害自由犯行，有犯意聯絡及行為分
    擔】
  1.證人辛○○於本院證稱：我們到火車站前面那裡在玩，看到
    戊○○他們二個人，也在那邊，我朋友發覺他們一直在看我
    們，我們覺得不對，就分別趕快離開。（問：你所謂戊○○
    他們二人，是指戊○○和誰？）我不知道名字，我只知道旁
    邊算來第2 個（即在庭之丙○○）‧‧‧我一個人走到阿波
    羅遊藝場附近，我走在馬路，戊○○開車過來，他的朋友下
    車拉住我，我就推他，我們就打起來‧‧‧（問：戊○○叫
    你去辦公室談，你是否有跟他們去？）起初我是不要去，但
    是他們有2 個人，我心裡想，如果我不去，他們2 個會打我
    ，我就跟他們去戊○○辦公室‧‧‧其中被告5 人，有3 個
    是後面才來的，他們可能是下班來找戊○○。（問：他們3
    個是不是丁○○、乙○○、癸○○？）是‧‧‧（問：你第
    1 次看到他們2 個（手指被告乙○○、癸○○）時間？）是
    到戊○○他們辦公室，過了4 、50分鐘之後，他們才來的。
    （問：他們2 人到辦公室，有無對你作什麼樣的行為？）沒
    有‧‧‧（問：你於警訊時提到，你被他們強押上1 部深色
    轎車載走之後，後方還有1 部白色轎車，這是真的？）當時
    我坐上戊○○的車，後面好像有1 台白色的轎車。（問：你
    確定他們是同夥的？）我不確定，當時人很多。（問：你搭
    的那部車，車上有誰？）戊○○、丙○○。（問：誰開車？
    ）戊○○開車。（問：其車上位置？）戊○○開車，我和丙○○坐後座‧‧‧（問：你第1 次看到丁○○，其時間點為
    何？）在戊○○那邊，也是過了4 、50分之後，他才來。（
    問：之前有無見過他？）之前沒有‧‧‧（問：那有無對你
    做什麼？）沒有‧‧‧（問：93年4 月5 日那天，你在何處
    被何人打？）在阿波羅遊藝場附近，被戊○○、丙○○。（
    問：被告5 人中，當時有幾個人在場？）有戊○○、丙○○
    在場‧‧‧（問：你與乙○○、癸○○、丁○○於4 月5 日
    那天，有無交談過？）沒有。（問：他們有無跟你說過話？
    ）沒有‧‧‧（問：請你敘述93年4 月5 日被帶到戊○○辦
    公室，依序時間，說明被告到辦公室的順序？）一開始為戊○○、丙○○、我3 個人在辦公室，後來過了4 、50分鐘，
    他們3 個才來的‧‧‧（問：他們3 位是否一同到達辦公室
    ？）陸陸續續來的。（問：陸陸續續來的人中，其時間差隔
    多久？）差不多10分鐘，2 、30分鐘等語（見本院卷(一)145
    至151 、153 、156 、157 頁）。由此可見，證人辛○○在
    阿波羅遊藝場附近，遭1 部自小客車攔下時，現場僅有被告
    戊○○、丙○○及證人辛○○。而證人辛○○首次見到被告
    乙○○、癸○○及丁○○，係於被告戊○○之辦公室內，且
    在辦公室內，被告乙○○等3 人未對證人辛○○有何強暴、
    脅迫行為。是以，依現存事證，難認被告乙○○等3 人與被
    告戊○○、丙○○就妨害自由犯行，有犯意聯絡及行為分擔
    。至於被告乙○○3 人到場原因、何人先到及停留時間等情
    ，則與待證事項無重要關聯，縱有部分不一致之處，仍難作
    為認定被告乙○○、癸○○及丁○○等人涉案之積極證據。
  2.至於被告乙○○等人，是否受被告戊○○委託，到現場助勢
    一節，本院認為無法排除此種可能性，但考量證人庚○○於
    檢察官訊問時證稱：己○○打電話給我說辛○○被押走，戊○○一直用他的手機打電話給我說要60,0 00 元等語（見偵
    卷50、51頁），經核與證人己○○於檢察官訊問時證稱：凌
    晨2 、3 時在斗六火車站附近，辛○○用戊○○電話打給我
    ，說要把之前贏的2 、30,000萬元還給戊○○等語大致相符
    （見偵卷50頁）。顯然，證人辛○○遭限制行動自由在上海
    西路辦公室時，被告戊○○或以自己手機，或要求證人辛○○撥打電話告知證人庚○○、己○○，必須馬上籌錢，將錢
    榮、丙○○主觀認知，證人辛○○繼續在辦公室內，僅係等
    待證人庚○○、己○○到場，渠等已掌握現場，應無必要再
    大費周章，以行動電話立即請被告乙○○等人到現場。是以
    ，被告乙○○等人受被告戊○○委託，至現場助勢之可能性
    甚低。本院不得以被告乙○○、癸○○遭警查獲時，與被告
    戊○○同在上海西路辦公室內；被告丁○○遭警查獲時，與
    被告丙○○同車，即認被告乙○○等3 人與被告戊○○、丙○○有何犯意聯絡及行為分擔。
  3.被告丁○○遭警查獲時，係與被告丙○○同車，且躺在車內
    副駕駛座休息之事實，業據雲林縣警察局刑警隊甲○○於本
    院證稱：（問：還沒有盤查之前，車子裡面有2 個人，他們
    分別呈現何種情況？）乘客座那位，椅子打平，人躺在椅子
    上。（問：乘客座位躺著那位，是哪個人？）就是丁○○‧
    ‧‧（問：請你回憶丁○○當時被警察盤查時，其精神狀況
    如何？）他可能有被我們攻堅的行動驚嚇到等語（見本院卷
    (二)44、45頁），經核與證人丙○○以證人地位，就被告丁○○涉案部分於本院證稱：（問：後來你有到斗六西平路地下
    道，是誰開的車去？）丁○○的車。（問：為什麼開丁○○
    的車子？）那時候我要出去買檳榔。（問：你要出去買檳榔
    ，那你上車之後，丁○○在做什麼？）躺在那裡睡覺‧‧‧
    （問：你車子開到斗六市○○路地○道旁時，是否有遭到警
    方攔檢？）有。（問：當時丁○○在車內做什麼？）一開始
    都在那裡睡覺等語相符（見本院卷(二)12頁）。準此，被告丁○○遭警查獲時，係將副駕駛座打平，躺在座位上休息，未
    處於警戒狀態。若被告丁○○與被告戊○○、丙○○有犯意
    聯絡及行為分擔，應係隨時處於警戒狀態，而非放鬆心情，
    在座位上休息。是以，依證人甲○○及丙○○之證詞，難認
    被告丁○○涉犯上揭罪嫌。
  (四)綜上所述，本院甚難以被告乙○○、癸○○及丁○○等人遭
    警查獲時在現場，即認為渠等與被告戊○○、丙○○有何犯
    意聯絡及行為分擔。此外，復查無其他積極證據，足資證明
    被告乙○○等3 人有公訴人所指前揭犯行。被告乙○○等3
    人犯行部分，應屬不能證明，自應宣示被告乙○○等3 人無
    罪。
、至被告戊○○、丙○○及證人辛○○、庚○○及己○○涉犯
    賭博罪嫌部分，業據被告戊○○於本院羈押審理時自承：（
    問：你那幾台電動是賭博性電玩嗎？）是等語（見本院聲羈
    卷7 頁背面），經核與證人辛○○於本院證稱：（問：你們
    玩皇冠迷13，如何去兌換金錢？）以計分卡，比如一千就寫
    一千。（問：一千點兌換多少錢？）1,000 元，1 比1 。（
    問：你在戊○○經營遊藝場贏多少錢？）總共7 、80,000元
    等語相符（見本院卷(一)144 頁），而此部分未經檢察官起訴
    ，且與本案無裁判上一罪關係，即非本院所得審酌，自應由
    檢察官另行依法偵辦。另證人辛○○是否涉嫌誣告或偽證罪
    嫌，宜由檢察官另行依法偵辦，併此敘明。
據上論斷，應依刑事訴訟法第299 條第1 項前段、第301 條第1
項，刑法第28條、第302 條第1 項、第41條第1 項前段，罰金罰
鍰提高標準條例第1 條前段、第2 條規定，判決如主文。
本案經檢察官壬○○到庭執行職務。
中　　華　　民　　國　　94　　年　　3 　　月　　11　　日
                  刑事第二庭  審判長法  官　林　輝　煌
                                    法  官  李　明　鴻
                                    法  官  柯　志　民
以上正本證明與原本無異。
如不服本判決應於送達後10日內向本院提出上訴狀
                                    書記官　魏　輝　碩
中　　華　　民　　國　　94　　年　　3 　　月　　11　　日
論罪之法條全文：
刑法第302條
私行拘禁或以其他非法方法，剝奪人之行動自由者，處五年以下
有期徒刑、拘役或三百元以下罰金。
因而致人於死者，處無期徒刑或七年以上有期徒刑，致重傷者，
處三年以上十年以下有期徒刑。
第一項之未遂犯罰之。
